---
title: "investigate_national_responsibilities"
author: "Stefan Haußner"
date: "13 4 2021"
output: html_document
---

```{r setup, include=FALSE}
knitr::opts_chunk$set(echo = TRUE)
```

```{r}
library(tidyverse)
library(rvest)
library(lubridate)
library(glue)
library(pdftools)
```

Ziel ist es, alle Teilnahmelisten der Council-Configurations der letzten Monate zu scrapen. Diese liegen lediglich als PDF vor.

1. Task: Finde alle Links zu den PDFs auf der Council-Seite
2. Task: Download aller PDFs
3. Task: Parsen aller PDFs

# Task 1: Finde alle Links zu TN-Listen PDFs auf Council-Seite

## Find all links to Meeting-Pages

potentiell bei längeren Zeiträumen *page = 1:4* ändern.

```{r}

search_urls <- tibble(page = 1:4) %>% 
  mutate(searchurl = glue("https://www.consilium.europa.eu/en/meetings/calendar/?Category=meeting&Page={page}&dateFrom=2020%2F10%2F01&dateTo=2021%2F03%2F31&filters=2024&filters=2027&filters=2021&filters=2020&filters=2026&filters=2022&filters=2025&filters=2028&filters=2029&filters=2023&filters=2019")) %>% pull(searchurl)

init_list <- function(searchurl){

  html_landingpage <- read_html(searchurl)
  
  
  title <- html_landingpage %>% html_nodes(".d-block-mobile a") %>% html_text()
  link <- html_landingpage %>% html_nodes(".d-block-mobile a") %>% html_attr("href") %>% paste0("https://www.consilium.europa.eu",.)
  
  t <- tibble(title = title, link = link)
  return(t)
}

linklist_meetings <- map_dfr(search_urls, init_list) %>% 
  filter(!grepl(pattern = "Brussels", title)) %>% 
  filter(!grepl(pattern = "members", title)) %>% 
  filter(!grepl(pattern = "EU Chiefs of Defence", title)) %>% 
  filter(!grepl(pattern = "Cooperation", title))
```

## Find Link to PDF

Small workaround for multi-day councils with different lists of participants: Take only the first one.

*Muss noch überarbeitet werden*

```{r}
find_pdflinks <- function(meeting_link){
  
  html_meeting <- read_html(meeting_link)
  
  linktext <- html_meeting %>% html_nodes(".link-pdf") %>% html_text()
  link <- html_meeting %>% html_nodes(".link-pdf") %>% html_attr("href") %>% paste0("https://www.consilium.europa.eu",.)
  
  pdf_link <- tibble(linktext, link) %>% 
    filter(grepl("List of participants", linktext)) %>% 
    pull(link) %>% 
    .[1]
      
  
  return(pdf_link)
}
```


Apply all links from meeting-linklist to function "find_pdflinks". Result is dataframe with titles, links to meeting-pages and link to pdf of list of participants. Could be complemented with Meeting information like dates etc.

```{r}
linklist_meetings_pdf <- linklist_meetings %>% 
  mutate(pdf_link = map_chr(link, find_pdflinks))
```

```{r}
list_clean <- linklist_meetings_pdf %>% 
  mutate(configuration = link %>% 
           str_remove(pattern = "https://www.consilium.europa.eu/en/meetings/") %>% 
           str_extract(pattern = "^[:alpha:]*"),
         date = str_remove(link, pattern = "https://www.consilium.europa.eu/en/meetings/[:alpha:]*\\/"),
         date = case_when(str_length(date) == 14 ~ str_sub(date, end = -4),
                          TRUE ~ str_sub(date, end = -1)),
         date = lubridate::ymd(date),
         destfile = glue("../pdf_participants/{configuration}_{date}.pdf"))

list_clean %>% count(configuration)
```

# Task 2: Download all pdf-files

```{r}
safe_download <- safely(~ download.file(.x , .y, mode = "wb"))

#to download uncomment
#walk2(list_clean$pdf_link, list_clean$destfile, safe_download)
```

# Task 3: Parse of PDF

```{r}
eu_cntries <- c("Austria:", "Belgium:", "Bulgaria:", "Croatia:", "Republic of Cyprus:", "Czech Republic:", "Denmark:", "Estonia:", "Finland:", "France:", "Germany:", "Greece:", "Hungary:", "Ireland:", "Italy:", "Latvia:", "Lithuania:", "Luxembourg:", "Malta:", "Netherlands:", "Poland:", "Portugal:", "Romania:", "Slovakia:", "Slovenia:", "Spain:", "Sweden:", "Commission:")
```

Workflow:

1. Splitte wenn in einer Zeile viele Blanks aufeinanderfolgen --> 2 Spalten
2. Wenn du in Spalte 1 einen Ländernamen findest, schreibe diesen in die Variable cntry
3. Fülle Zeilen die entweder in Spalte V1 oder cntry == NA sind, mit dem was darüber als letzter Wert ist --> schreibt Länder und Ministernamen überall in untere Zeilen.
4. Filter Commission-members
5. Gruppieren nach Namen und anschließendes collapsendes pasten, schreibt in neue Variable "office" den kompletten Titel.
6. Unique wenn V1 (Name), cntry und office gleich sind. Bewirkt, dass die ursprünglichen Zeilen mit Office-Teilen rausfliegen.

```{r}
pdf_raw <- pdf_text("../pdf_participants/agrifish_2020-10-19.pdf")

pdf_raw %>% 
  read_lines() %>%
  str_split(pattern = "[:blank:][:blank:][:blank:]*", simplify = TRUE) %>% 
  as_tibble() %>% 
  mutate(cntry = case_when(V1 %in% eu_cntries ~ V1,
                           TRUE ~ NA_character_),
         V1 = na_if(V1, "")) %>%
  fill(cntry, .direction = "down") %>%
  filter(cntry != "Commission:") %>% 
  fill(V1, .direction = "down") %>% 
  filter(V2 != "") %>% 
  group_by(V1) %>% 
  mutate(office = paste0(V2, collapse = " ")) %>% 
  distinct_at(.vars = vars(V1, cntry, office))
  
```

